# 陈版，请教非同一控制合并因资产评估减值形成递延所得税资产的问题

提问人：xiaoself 时间：2019-02-16 21:52:56
陈版，公司打包收购一系列公司，各家公司的收购价与评估价一致，合并报表时，对被收购公司的资产按公允价值进行调整，其中对整体评增被收购公司确认递延所得税负债，在合并报表中形成商誉；对整体评减的被收购公司确认递延所得税资产，在合并报表中形成负商誉吗？如是，披露时形成部公司商誉为正，部分公司商誉为负吗？还是将这部分负商誉计入收购时点的营业外支出？谢谢陈老师！！

回答人：chenyiwei
基于谨慎原则，确认与评估减值相关的递延所得税资产需要很谨慎。应满足的条件可以参考《瑞华研究 2010 ～ 2016 汇编》之 “问题 2-3-1（就计提资产减值准备所导致的暂时性差异确认递延所得税资产时应考虑的因素）”。
对有评估减值的公司而言，多数未来盈利前景较差，因此不建议确认递延所得税资产，尤其要避免确认负商誉。
另外，请关注《企业会计准则解释第 4 号》第五条的规定。
负商誉不是资产，而是购买日的营业外收入。